【裁判字號】    97,訴,3603
【裁判日期】    970604
【裁判案由】    執行異議
【裁判全文】
臺灣臺北地方法院民事裁定              97年度訴字第3603號
原      告  乙○○
被      告  甲○○
上列當事人間分配表異議之訴事件，本院裁定如下：
    主  文
原告之訴駁回。
訴訟費用新臺幣陸仟伍佰元由原告負擔。
    理  由
一原告起訴主張：
  (一)伊與被告均為訴外人劉昌宜之債權人，被告於民國96年5 月
    間，以鈞院96年度拍字第420 號拍賣抵押物裁定為執行名義
    ，對劉昌宜所有門牌號碼台北市○○路○段206巷4號之4 層
    樓房屋（下稱系爭房屋）為強制執行（案列96年度執字第
    31274 號），伊在該強制執行程序中參與分配。該屋嗣經拍
    定，執行法院並於97年3月10日作成分配表，惟該分配表第5
    項中所載被告3筆本金各為新台幣（下同）168,000元、利息
    分別為32,219元、29,365元、26,512元之債權，業經劉宜昌
    清償完畢，鈞院仍將之列入分配，顯有違誤，爰依法提起分
    配表異議之訴，請求將該等債權自分配表內剔除等語。
  (二)聲明為：鈞院96年度民執字第31274 號拍賣抵押物強制執行
    事件，97年3月10日所製作分配表，編號第5項中被告之債權
    本金504,000 元及利息88,096元部分應予剔除，不得列入分
    配。
二按因強制執行所得之金額，如有多數債權人參與分配時，執行
  法院應作成分配表，並指定分配期日，於分配期日五日前以繕
  本交付債務人及各債權人，並置於民事執行處，任其閱覽；債
  權人或債務人對於分配表所載各債權人之債權或分配金額有不
  同意者，應於分配期日一日前，向執行法院提出書狀，聲明異
  議；前項書狀，應記載異議人所認原分配表之不當及應如何變
  更之聲明，強制執行法第31條、第39條分別。定有明文債權人
  或債務人對於分配表聲明異議，必須合於上開規定，且因其異
  議未能終結，聲明異議人始得依同法第41條第1 項規定，提起
  分配表異議之訴。如未遵前開規定逕行提起分配表異議之訴，
  乃起訴不備其他要件，受訴法院應依民事訴訟法第249條第1項
  第6 款規定，裁定駁回之（最高法院93年度台抗字第61號裁定
  參照）。
三經查：
  (一)原告主張：兩造均為訴外人劉昌宜之債權人，被告於96年5
    月15日以本院96年度拍字第420 號拍賣抵押物裁定為執行名
    義，聲請本院對系爭房屋為強制執行（案列96年度執字第
    31274 號），原告在該強制執行程序中參與分配，該屋嗣於
    96年11月5 日經拍定等情，業經本院依職權調閱系爭強制執
    行案卷查明，均堪信實。
  (二)觀諸系爭強制執行案卷，執行法院於系爭房屋拍定後，先於
    97年2月22日製成第一次分配表，且指定同年3月14日為分配
    期日，並將分配表及分配期日通知，依法送達予執行債權人
    及債務人。惟執行法院嗣於同年3 月10日以第一次分配表所
    記載之房屋稅數額有誤應予更正為由，據以製作第二次分配
    表，並改定同年3 月27日為新分配期日，且將新分配表及分
    配期日通知再行對執行債權人與債務人為通知。原告已於97
    年3 月13日收受第二次分配表及新分配期日通知，有送達證
    書可稽，其如欲對該分配表所載之被告債權數額聲明異議，
    應於分配期日一日前向執行法院提出聲明異議書狀，始為適
    法，然其遲至97年3 月27日分配期日當天方具狀聲明異議，
    此觀卷附異議狀蓋用之本院收狀戳記即明，其聲明異議即非
    合法，則其逕依強制執行法第41條規定，對被告提起分配表
    異議之訴，其起訴乃不備其他要件，且該欠缺無從補正，爰
    依民事訴訟法第249條第1項第6 款規定，裁定駁回之。
四依強制執行法第30條之1、民事訴訟法第249條第1項第6款、第
  95條、第78條，裁定如主文。
中    華    民    國    97    年    6     月    4     日
                  民事第六庭    法  官  陳婷玉
以上正本係照原本作成
如對本判決上訴，須於判決送達後20日內向本院提出上訴狀
中    華    民    國    97    年    6     月    4     日
                                書記官  詹雪娥


司法院資訊處製作；財團法人民間司法改革基金會備份。
